【裁判字號】    97,抗,1431
【裁判日期】    971215
【裁判案由】    聲明異議
【裁判全文】
臺灣高等法院臺中分院刑事裁定          97年度抗字第1431號
  抗 告 人  甲○○
  即受刑人
上列抗告人因聲明異議案件，不服臺灣彰化地方法院中華民國97
年10月21日裁定（原審案號：97年度聲字第1359號），提起抗告
，本院裁定如下：
      主  文
原裁定撤銷，發回臺灣彰化地方法院。
      理  由
一、本件抗告意旨略以：原裁定稱抗告人施用毒品之犯行，並非
    於犯罪未發覺前，自動向行政院衛生署指定之醫療機構請求
    治療，顯與毒品危害防制條例第21條所規定要件不合，自無
    得適用該減害計畫（即美沙冬（酮）療法減害計畫），然抗
    告人確實已在南投草屯療養院及署立南投醫院拿藥治療戒除
    毒癮之間，為警方查獲施用毒品，懇請調閱就診紀錄，准予
    抗告人適用毒品減害計畫，以利早日新生。
二、按刑事訴訟法第四百八十四條規定：受刑人或其法定代理人
    或配偶以檢察官執行之指揮為不當者，得向諭知該裁判之法
    院聲明異議。又保安處分係對受處分人將來之危險性所為拘
    束其身體、自由之處置，以達教化與治療之目的，為刑罰之
    補充制度。假釋出獄者，假釋中付保護管束，屬於保安處分
    之一種，其目的在監督受刑人釋放後之行狀與輔導其適應社
    會生活，期能繼續保持善行。依保安處分執行法第六十四條
    第二項之規定，法務部得於地方法院檢察署置觀護人，專司
    由檢察官指揮執行之保護管束事務，因此受刑人假釋中之保
    護管束事務，自係由檢察官指揮執行。受保護管束人違反保
    護管束規則，情節重大，而撤銷假釋，仍屬刑事裁判執行之
    一環，為廣義之司法行政處分，受保護管束人對於檢察官所
    指揮執行撤銷假釋之原因事實，如有不服，自得依刑事訴訟
    法第四百八十四條之規定，於檢察官指揮執行該假釋撤銷後
    之殘刑時，由受刑人或其法定代理人或配偶向當初諭知該刑
    事裁判之法院，聲明異議以求救濟 (最高法院九十五年度台
    抗字第四四一號裁定參照 )。經查本件檢察官係指揮執行抗
    告人假釋撤銷後台灣高等法院台南分院八十三年度上訴字第
    一九七○號判決所處徒刑之殘刑 (見卷附台灣高等法院被告
    前案紀錄表 )，依上開規定原審就抗告人之聲明異議並無管
    轄權，竟予以受理並裁定異議駁回，自有未洽，抗告人雖非
    以此為由抗告，然原裁定既有如上未當之處，應由本院將其
    撤銷，並發回原法院更為適法之裁定。
三、據上論斷，應依刑事訴訟法第413條，裁定如主文。
中    華    民    國    97    年    12    月    15    日
            刑事第九庭    審判長法  官  江  德  千
                                法  官  許  旭  聖
                                法  官  康  應  龍
以上正本證明與原本無異。
如不服本裁定，應於裁定送達後五日內，向本院提出抗告狀。
                                書記官  姚  錫  鈞
中    華    民    國    97    年    12    月    16    日


司法院資訊處製作；財團法人民間司法改革基金會備份。
